【裁判字號】    97,易,356
【裁判日期】    970530
【裁判案由】    竊盜
【裁判全文】
臺灣新竹地方法院刑事判決               97年度易字第356號
公  訴  人  臺灣新竹地方法院檢察署檢察官
被      告  乙○○
                    號
上列被告因竊盜案件，經檢察官提起公訴（97年度偵字第1813、
2069號），本院依簡式審判程序判決如下：
    主  文
乙○○竊盜，累犯，處有期徒刑柒月。又竊盜，累犯，處有期徒
刑月。應執行有期徒刑玖月。
    事  實
一、乙○○前曾於民國94年間因竊盜及偽造文書案件，經本院於
    95年10月4 日以95年度訴字第216 號判處有期徒刑1 年4 月
    及9 月，並定執行刑為有期徒刑2 年，於95年10月16日確定
    ；又於95年間因違反毒品危害防制條例案件，經本院於95年
    6 月30日以95年度易字第84號判處有期徒刑10月，於95年7
    月28日確定；嗣上揭三案件經本院於95年12月26日以95年度
    聲字第1432號定應執行刑為有期徒刑2 年9 月確定，又經本
    院於96年7 月27日以96年度聲減字第566 號裁定減刑，並定
    應執行刑為有期徒刑1 年4 月又15日確定，於96年10月3 日
    縮刑期滿執行完畢。
二、詎乙○○仍不知悔改，於96年11月1 日14時30分許，其行經
    新竹縣竹北市縣○○路與光明六路路口旁時，發現盈大興業
    有限公司所有、甲○○所使用之車牌號碼4402—PM號自用小
    貨車未上鎖且鑰匙插在電門上，竟基於意圖為自己不法所有
    之犯意，徒手進入上揭自用小貨車內並開啟電門後，將該車
    駛離原處而竊取得手，並隨即離去。惟之後因該車故障，無
    法發動，乙○○乃將之棄置。嗣經警於96年11月13日在新竹
    縣芎林鄉○○村○○鄰○○道路旁旁尋獲上揭自用小貨車，採
    集車內遺留手套上之DNA—STR型別與乙○○相符，因而為警
    循線查悉上情。乙○○復於96年11月27日5 時許，駕駛其向
    不知情之友人楊豫臻所借用為郭樹津所有之車牌號碼JM—95
    03號自用小貨車，行經新竹縣竹北市○○路與縣政九路路口
    旁之臺科大西區工程工地時，因見該處置放有模板鐵角材，
    乃另行起意，並基於意圖為自己不法所有之犯意，徒手竊取
    該工地上之模板鐵角材計122 支，並搬運至其所駕駛至該處
    之上揭自用小貨車上，而竊取得手。之後欲離去時，因該車
    載運過重而陷入泥濘，乙○○見狀欲找人幫忙時，隨即為人
    發現，因而逃逸離去。經附近工地負責人李克銘報警，而為
    據報到場之警員循線查悉上情。
三、案經新竹縣警察局竹東分局及竹北分局分別報請臺灣新竹地
    方法院檢察署檢察官偵查起訴。
    理  由
一、本件被告乙○○所犯刑法第320 條第1 項之竊盜罪，非死刑
    、無期徒刑、最輕本刑為3 年以上有期徒刑之罪，被告於本
    院準備程序進行中，就被訴事實為有罪之陳述，經本院認合
    於刑事訴訟法第273 條之1 第1 項之規定，裁定進行簡式審
    判程序，合先敘明。
二、上開事實迭據被告乙○○於警詢、偵查及本院行準備程序暨
    簡式審判程序中均坦承不諱，核與被害人甲○○及丙○○等
    人於警詢陳述情節相符，並經證人李克銘及楊豫臻於警詢時
    證述綦詳，且有內政部警政署刑事警察局97年1 月14日刑醫
    字第0960194124號鑑驗書及97年2 月4 日刑醫字第09601780
    26號鑑驗書各1 份、新竹縣政府警察局97年2 月13日竹縣警
    鑑字第0970003854號函1 份、刑事案件證物採驗紀錄表2 份
    、新竹縣政府警察局車輛協尋電腦輸入單1 份、新竹縣政府
    警察局車輛尋獲電腦輸入單1 份、贓物認領保管單1 份、勘
    察採證同意書1 份、證物清單1 份、車輛照片14幀、警員蔡
    正通所出具之偵查報告2 份、車號查詢汽車車籍資料1 份、
    車籍查詢—基本資料詳細畫面1 份、現場採證照片6 幀、新
    竹縣政府警察局竹北分局六家派出所贓物領具1 份及指認資
    料1 份等在卷可稽，足認被告自白核與事實相符而堪採信，
    本件事證明確，被告前述犯行堪以認定，應予依法論科。
三、核被告乙○○所為均係犯刑法第320 條第1 項之竊盜罪。被
    告所犯上開2 次竊盜犯行，犯意各別，時空非屬密接，行為
    互殊，應分論併罰。又被告前曾於94年間因竊盜及偽造文書
    案件，經本院於95年10月4 日以95年度訴字第216 號判處有
    期徒刑1 年4 月及9 月，並定執行刑為有期徒刑2 年，於95
    年10月16日確定；又於95年間因違反毒品危害防制條例案件
    ，經本院於95年6 月30日以95年度易字第84號判處有期徒刑
    10月，於95年7 月28日確定；嗣上揭三案件經本院於95年12
    月26日以95年度聲字第1432號定應執行刑為有期徒刑2 年9
    月確定，又經本院於96年7 月27日以96年度聲減字第566 號
    裁定減刑，並定應執行刑為有期徒刑1 年4 月15日確定，於
    96年10月3 日縮刑期滿執行完畢等情，有臺灣新竹地方法院
    檢察署刑案資料查註紀錄表及臺灣高等法院被告前案紀錄表
    各1 份在卷足稽，其於5 年以內再犯本件有期徒刑以上之2
    罪，均為累犯，應均依刑法第47條第1 項規定加重其刑。爰
    審酌被告正值壯年，不循正途謀財，竟思不勞而獲，竊取他
    人所有車輛及模板鐵角材，不尊重他人之財產權，行竊之手
    段、竊得財物之價值、所生危害、行竊次數，犯後坦承犯行
    態度尚稱良好等一切情狀，分別量處如主文所示之刑，並定
    其應執行刑，以示懲儆。
據上論斷，應依刑事訴訟法第273 條之1 第1 項、第299 條第1
項前段，刑法第320 條第1 項、第47條第1 項、第51條第5 款，
刑法施行法第1 條之1 第1 項、第2 項前段，判決如主文。
本案經檢察官何若薇到庭執行職務。
中    華    民    國    97    年    5    月    30    日
                  刑事第一庭    法  官   楊惠芬
以上正本證明與原本無異。
不得上訴。
中    華    民    國    97    年    5     月    30    日
                                書記官  張懿中
附錄本院論罪科刑法條：
刑法第320 條第1 項：
意圖為自己或第三人不法之所有，而竊取他人之動產者，為竊盜
罪，處五年以下有期徒刑、拘役或五百元以下罰金。


司法院資訊處製作；財團法人民間司法改革基金會備份。
